【裁判字號】    98,訴,1038
【裁判日期】    990716
【裁判案由】    毒品危害防制條例
【裁判全文】
臺灣板橋地方法院刑事判決              98年度訴字第1038號
公  訴  人  臺灣板橋地方法院檢察署檢察官
被      告  甲○○
指定辯護人  本院公設辯護人乙○○
被      告  丁○○
選任辯護人  何宗翰律師（法律扶助律師）
上列被告因違反毒品危害防制條例，經檢察官提起公訴（97年度
偵字第26881 號、第26882 號），本院判決如下：
    主  文
甲○○犯販賣第二級毒品罪，處有期徒刑參年陸月，未扣案之如
附表編號一所示之物及扣案之如附表編號二所示之物，均沒收，
其中未扣案之如附表編號一所示之物如全部或一部不能沒收時，
以其財產抵償之。又犯轉讓第二級毒品罪，共參罪，各處有期徒
刑肆月。又共同犯販賣第二級毒品未遂罪，處有期徒刑壹年拾月
，扣案之如附表編號三、四所示之物均沒收銷燬之，扣案之如附
表編號五、六、七所示之物，均沒收。應執行有期徒刑肆年拾月
，扣案之如附表編號三、四所示之物均沒收銷燬之，未扣案之如
附表編號一所示之物及扣案之如附表編號二、五、六、七所示之
物，均沒收，其中未扣案之如附表編號一所示之物如全部或一部
不能沒收時，以其財產抵償之。
丁○○共同犯販賣第二級毒品未遂罪，累犯，處有期徒刑壹年拾
月，扣案之如附表編號三、四所示之物均沒收銷燬之，扣案之如
附表編號五、六、七所示之物，均沒收。
    事  實
一、甲○○明知毒品MDMA（全名：3,4 亞甲基雙氧甲基安非他命
    ，俗稱：「搖頭丸」）屬毒品危害防制條例規定禁止販賣、
    持有之第二級毒品（下簡稱：MDMA），竟為下列犯行：
    (一)甲○○意圖營利，基於販賣第二級毒品MDMA之犯意，於民
      國97年7 月25日當日某時點，以屬其所有之0000000000號
      行動電話號碼手機1 支（內含同屬甲○○所有之該號碼SI
      M 卡1 枚），與王建宗聯絡後，於當日20時30分許，在臺
      北縣新莊市○○路與中原街交岔路口，以其中2 顆主要成
      分為MDMA之MDMA藥錠（以下所稱之MDMA藥錠多含有其他成
      分，惟主要成分皆為MDMA，以下均簡稱：MDMA藥錠）售價
      新臺幣（下同）1200元、另2 顆MDMA藥錠售價1000元之價
      格，販賣MDMA藥錠共計4 顆（共毛重1.35公克、淨重1.15
      公克）予王建宗，得款共計2200元，其中售價共計1200元
      之2 顆，甲○○從中取利共計300 元（甲○○原取得價格
      為每顆450 元），另售價共計1000元之2 顆，甲○○從中
      取利共計260 元（甲○○原取得價格為每顆370 元）。
    (二)甲○○另分別基於轉讓第二級毒品MDMA之犯意，先後於：
      (1)97 年7 月間某日，在張忠義位於臺北縣三重市某住處，
        無償轉讓MDMA藥錠1 顆（重量不詳，未達法定加重刑度
        之重量）予張忠義施用。
      (2)97年7 月間某日，在位於臺北市○○路之某舞廳外之路
        邊，無償轉讓MDMA藥錠1 顆（重量不詳，未達法定加重
        刑度之重量）予丁○○施用。
      (3)97年8 月間某日，在甲○○、丁○○位於臺北縣新莊市
        ○○路531 巷86號3 樓住處外之路邊，甲○○無償轉讓
        MDMA藥錠1 顆（重量不詳，未達法定加重刑度之重量）
        予丁○○施用。
二、丁○○前於95年間，曾因施用毒品案件，經臺灣臺南地方法
    院判處有期徒刑3 月，95年9 月28日執行完畢。丁○○亦明
    知毒品MDMA屬毒品危害防制條例規定禁止販賣、持有之第二
    級毒品，緣警員於97年7 月25日22時30分許，在臺北市○○
    區○○街與長春路交岔路口查獲王建宗，並扣得王建宗於當
    日向甲○○購得已屬王建宗所有之上開4 顆MDMA藥錠，於警
    詢中，王建宗供述其持有中查扣之MDMA藥錠係其當日購自綽
    號「小祥」之人，並提供其曾與「小祥」聯絡之「小祥」電
    話號碼：0000000000號、0000000000號，經警員數次撥打該
    二電話號碼，確認有人接聽，並與對方通話，使對方以為警
    員係買主後，於97年9 月12日13時許，由承辦警員戊○○先
    後二次撥打屬丁○○所有使用之0000000000號行動電話號碼
    手機（內含該號碼SIM 卡1 枚），佯裝買主詢問，由人在臺
    北縣新莊市○○路531 巷86號3 樓住處之甲○○、丁○○先
    後接聽電話，對話中，戊○○向先後接聽電話之甲○○、丁○○皆表示欲購買搖頭丸4 顆之意願，並皆約定在臺北縣新
    莊市○○路與中和街交岔路口會面交易，甲○○、丁○○均
    明知撥打此電話之對方係欲購買4 顆MDMA藥錠，甲○○欲每
    顆賣500 元（共計2000元，其原取得價格為每顆370 元）取
    利，原即有販賣MDMA取利犯意之甲○○遂與丁○○基於共同
    販賣第二級毒品MDMA藥錠之犯意聯絡，即由甲○○從屬其所
    有之10包MDMA藥錠中取出4 顆綠色圓形MDMA藥錠（原淨重0.
    9280公克），以屬其所有之分裝袋1 只包裝後交予丁○○持
    往約定地點交易，嗣於同日14時30分許，丁○○持該包內有
    4 顆MDMA藥錠之包裝物抵達新莊市○○路與中和街口著手交
    付時，為佯裝買主之警員當場查獲，並扣得該包之MDMA4 顆
    藥錠（原淨重0.9280公克，嗣鑑定驗餘0.9024公克）、屬丁○○所有之行動電話號碼0000000000號手機1 支（內含SIM
    卡1 枚），再經丁○○帶同警員至丁○○與甲○○位於新莊
    市○○路531 巷86號3 樓住處，於當日14時50分許，經警徵
    得甲○○同意入內搜索，扣得屬甲○○所有並兼有販賣意圖
    而持有之MDMA藥錠10包（其中粉紅色圓形藥錠原淨重21.04
    公克，驗餘淨重20.75 公克；綠色圓形藥錠原淨重5.67公克
    ，驗餘淨重5.44公克，驗餘共淨重26.19 公克，）、同屬甲○○所有預備供其分裝上開MDMA藥錠之塑膠空分裝袋153 只
    、其上開0000000000號行動電話手機1 支（含SIM 卡1 枚）
    。
三、案經臺北市政府警察局中山分局移送臺灣板橋地方法院檢察
    署檢察官偵查起訴。
    理  由
壹、相關供述證據證據能力之說明：
一、按被告之自白，非出於強暴、脅迫、利誘、詐欺、疲勞訊問
    、違法羈押或其他不正之方法，且與事實相符者，得為證據
    ，刑事訴訟法第156 條第1 項定有明文。關於本案被告二人
    各自於警詢、檢察官偵訊時、及於本院所為之陳述，除被告
    丁○○及其辯護人對於其於97年9 月12日22時50分許至23時
    53許之警詢筆錄記載之供述，曾辯稱：被告丁○○並未於該
    次警詢中供稱：對方在電話中有表示要搖頭丸4 顆之語，警
    詢筆錄此部分記載與被告丁○○當時之陳述不符，無證據能
    力云云（見本院卷第45頁正面、第52頁）外，被告二人對於
    其等各自於檢察官偵訊時及於本院所為之供述、被告甲○○
    對於其本人於警詢中之陳述，以及被告丁○○對於其本人於
    於警詢中所為其他部分之陳述，皆承認或不否認係出於自由
    意思（見本院卷第44頁背面、第174 頁）。因被告丁○○曾
    為上述抗辯，本院受命法官於98年10月8 日，於檢察官、被
    告丁○○及其辯護人到場之情形下，當庭播放被告丁○○上
    揭警詢錄音帶，進行勘驗，勘驗結果顯示：被告丁○○於警
    詢中確實有為如該警詢筆錄所記載之其自承其接聽電話時對
    方有告知其本人「要4 顆搖頭丸」之語，證實該警詢筆錄確
    係依照被告丁○○當時之陳述為記載，並無筆錄內所載之被
    告陳述與錄音之內容不符之情形（見偵字第26881 號卷第30
    頁、本院卷第78頁以下）。經此勘驗程序後，被告丁○○及
    其辯護人不再爭執此一警詢筆錄之證據能力（見本院卷第80
    頁背面、第174 頁）。綜上，被告二人於警詢、檢察官偵訊
    時之陳述及於本院所為之陳述，應皆出於自由意思，對於其
    二人各自事涉自己之犯罪事實之證明（此指不及於其他共同
    被告），有證據能力。
二、按被告以外之人於偵查中向檢察官所為之陳述，除顯有不可
    信之情況者外，得為證據，刑事訴訟法第159 條之1 第2 項
    定有明文。查：證人王建宗、張忠義、戊○○於檢察官偵查
    庭訊時以證人身分具結所為之證述，以及共同被告甲○○、
    丁○○於檢察官偵查庭訊時同時以證人身分具結所為之證述
    （見偵字第26881 號卷第143 至152 、174 至176 、181 至
    186 頁、偵字第26882 號卷第147 至156 、182 至188 頁）
    ，均有踐行具結程序，且就該等偵查筆錄，被告二人及其等
    辯護人並未主張有何符合刑事訴訟法第159 條之1 第2 項所
    定之顯不可信情況（此指外部情況，而非指證言之可採信與
    否）之例外條件存在，則證人王建宗、張忠義、戊○○及共
    同被告甲○○、丁○○於該等偵查庭訊以證人身分所為之證
    述，自有證據能力。復按刑事訴訟法第248 條第1 項、第2
    項固規定：「訊問證人、鑑定人時，如被告在場者，被告得
    親自詰問。」「預料證人、鑑定人於審判時不能訊問者，應
    命被告在場。但恐證人、鑑定人於被告前不能自由陳述者，
    不在此限。」依此一規定，檢察官於偵查中訊問證人時，除
    有預料證人、鑑定人於審判時不能訊問之例外情形外，檢察
    官對是否命被告在場，有裁量權，若檢察官命被告在場，始
    有被告得親自詰問之問題。且按詰問權係指訴訟上當事人有
    在審判庭輪流盤問證人，以求發現真實，辨明供述證據真偽
    之權利，其於現行刑事訴訟制度之設計，以刑事訴訟法第16
    6 條以下規定之交互詰問為實踐，屬於人證調查證據程序之
    一環；與證據能力係指符合法律所規定之證據適格，而得成
    為證明犯罪事實存在與否之證據資格，性質上並非相同。偵
    查中檢察官為蒐集被告犯罪證據，訊問證人旨在確認被告嫌
    疑之有無及內容，與審判期日透過當事人之攻防，調查證人
    以認定事實之性質及目的，尚屬有別。偵查中訊問證人，法
    無明文必須傳喚被告使之得以在場，刑事訴訟法第248 條第
    1 項前段雖規定：「如被告在場者，被告得親自詰問。」事
    實上亦難期被告有於偵查中行使詰問權之機會。此項未經被
    告詰問之被告以外之人於偵查中向檢察官所為之陳述，依刑
    事訴訟法第159 條之1 第2 項之規定，原則上屬於法律規定
    為有證據能力之傳聞證據，於例外顯有不可信之情況，始否
    定其得為證據。是得為證據之被告以外之人於偵查中所為之
    陳述，因其陳述未經被告詰問，應認屬於未經合法調查之證
    據，並非無證據能力，而禁止證據之使用。此項詰問權之欠
    缺，非不得於審判中由被告行使以補正，而完足為經合法調
    查之證據。而是否行使詰問權，屬當事人之自由，倘被告於
    審判中捨棄詰問權，或證人客觀上有不能受詰問之情形，自
    無不當剝奪被告詰問權行使之可言（最高法院96年度臺上字
    第4365號、98年度臺上字第2221號判決意旨參照）。經查：
    於本院審判程序，因被告甲○○自始認罪，於準備程序即放
    棄詰問證人王建宗、張忠義（王、張二人所為陳述不涉及被
    告丁○○）、戊○○及共同被告丁○○，而被告丁○○原先
    否認犯罪，本院依其於準備程序之聲請，於審判期日傳訊證
    人戊○○，並將被告二人皆轉換為證人，給予被告丁○○及
    其辯護人詰問、詢問證人戊○○、共同被告甲○○之機會，
    亦給予被告甲○○及其辯護人詰問、詢問共同被告丁○○、
    證人戊○○之機會（以上見本院卷第44頁背面、第46頁、第
    124 頁背面以下、第171 頁），而完足為合法調查之證據，
    亦無不當剝奪被告二人對證人詰問權行使之問題，則該等證
    人及共同被告於偵查中陳述之證據能力不受影響。
三、被告二人及其等辯護人對於卷附之搜索扣押筆錄、扣押物品
    清單、扣案之MDMA藥錠送請內政部警政署刑事警察局、交通
    部民用航空局航空醫務中心鑑定後鑑定機關所出具之鑑定書
    等文書證據之證據能力，於本院準備程序及審判程序均表示
    不爭執證據能力，而同意作為證據；又被告甲○○及其辯護
    人對於證人王建宗、張忠義之警詢筆錄之證據能力，於本院
    準備程序及審判程序，亦表示不爭執證據能力，而同意作為
    證據（見本院卷第45、53至54、173 頁）。本院認為該等證
    據並無何違法取得或信用性偏低之情事，依刑事訴訟法第15
    9 條之5 第1 項之規定，該等被告以外之人之供述證據均有
    證據能力（王建宗、張忠義之警詢筆錄不涉及被告丁○○，
    另鑑定書部分，依刑事訴訟法第208 條之規定，亦有證據能
    力）。
四、卷附之扣案物品照片，係以機械之方式所留存之影像，非屬
    供述證據，無傳聞證據法則之適用，因該等照片與被告二人
    本案犯行具有關聯性，亦有證據能力。
貳、認定犯罪事實所憑之證據及理由：
一、對於前揭事實欄一所示之事實，被告甲○○於警詢、檢察官
    偵訊、本院準備及審判程序始終坦承不諱（見偵字第26882
    號卷第40、42至43、148 至152 、183 至184 、186 頁，本
    院卷第44頁背面、第174 至175 頁），核與證人王建宗、張
    忠義於警詢、偵查中證述及共同被告丁○○於偵查中證述之
    情節相符（見偵字第26882 號卷第52、66至67、148 、152
    、160 至161 、186 頁）。被告甲○○此等部分犯罪事實，
    應堪以認定。
二、對於前揭事實欄二所示之事實，被告甲○○於警詢、檢察官
    偵訊、本院準備及審判程序亦始終坦承不諱（見偵字第2688
    2 號卷第38至39、149 至150 、183 至184 頁、本院卷第44
    頁背面、第174 至175 頁）。被告丁○○於警詢及偵審中亦
    承認：其於事實欄二所示時間亦有接聽對方撥打其使用之00
    00000000號手機之來電，且當時接聽電話後係其出面將甲○○所給之內有4 顆MDMA藥錠之包裝物持至上開約定地點即新
    莊市○○路與中和街路口欲交付予假冒買主之警員而被逮捕
    之事實（見偵字第26881 號卷第29至30、146 、182 至183
    頁）。雖然被告丁○○於警詢中曾以：當時甲○○交給我是
    一個紙包裝，不知內中為何物，甲○○未告知要收錢，只說
    會請我喝飲料云云，以及於偵查及本院準備程序先後辯稱：
    來電對方是說要耳洞飾4 個，甲○○對我說是耳飾丸4 顆云
    云（見偵字第26881 號卷第29至30、146 、182 至183 頁、
    本院卷第44頁背面至第45頁正面）。惟查：被告丁○○於警
    詢中曾供稱：我當時不知何人將0000000000號已接通電話交
    給我聽，因我迷迷糊糊，我只記得對方要4 顆搖頭丸，地址
    在幸福路與中和街口等語，且經本院受命法官於98年10月8
    日在檢察官、被告丁○○及其辯護人到場之情形下，當庭播
    放被告丁○○上揭警詢錄音帶，進行勘驗，勘驗結果顯示：
    被告丁○○於警詢中確實有為如該警詢筆錄所記載之來電者
    有告知其本人要4 顆搖頭丸以及地址在幸福路與中和街之語
    之供述（見偵字第26881 號卷第30頁、本院卷第78頁以下）
    ，顯見被告丁○○於接聽電話當時已於通話中顯然知曉來電
    之人係要4 顆搖頭丸且交易地點在幸福路與中和街。而既然
    於接聽該電話後隨即由共同被告甲○○交予其一包裝物持至
    同一地點欲交付予來電之買主，則被告丁○○顯然對甲○○
    所交付之包裝物內中係先前來電之人欲購買之物－MDMA藥錠
    ，了然於心。再佐以：(1)共同被告甲○○於97年9 月13日偵
    查初訊時曾結證稱：「今天是有人打電話到丁○○所使用00
    00000000門號，我就先幫丁○○接電話，因為要調貨的朋友
    要調貨時會打丁○○電話來找我，…對方說他要調4 顆MDMA
    ，我在電話中和他約在新莊市○○路與中和街口交貨，…後
    來對方又打來一通電話，我在睡覺，就由丁○○先接，後來
    丁○○跟我說對方約在約在新莊市○○路與中和街口，對方
    要4 顆MDMA，我就請丁○○幫我送到該處」等語（見偵字第
    26881 號卷第145 至146 頁）；嗣於97年10月27日檢察官偵
    訊時，其復證稱：「之後又打第二通電話過來，對方跟丁○○說要『上面4 件』，指的是MDMA4 顆，丁○○就轉告我…
    （丁○○是說要上面4 件，不是說要耳洞飾4 件？是否如此
    ）是」等語（見偵字第26 881號卷181 頁）。(2)證人即假扮
    買主撥打上開電話之警員戊○○於偵查中證述：警方在王建
    宗於前揭時地被查獲後，根據王建宗之供述及王建宗提供之
    其與綽號「小祥」之人（即甲○○）聯絡之電話號碼：0000
    000000號、0000000000號，經警員數次撥打該二電話號碼，
    確認有人接聽，並與對方通話，接聽者會問「要上面或下面
    」，「上面」是指搖頭丸，「下面」是指K 他命，經多次通
    話及爽約使對方不再懷疑是警員後，於97年9 月12日13時許
    ，由戊○○本人撥打0000000000號行動電話號碼，佯裝為買
    客詢問，接聽者問要什麼，要幾件，戊○○回稱：要上面4
    件，問多少錢，要到哪裡，接聽者說要2 千，約在新莊市○○路與中和街口，戊○○到達約定地點後，又打電話聯絡，
    再等約10分鐘，丁○○出現與其交換眼神，戊○○作勢要拿
    錢包，丁○○順勢拿出用透明夾鍊袋包裝之4 顆搖頭丸，戊○○即表明身份等情明確（見偵字第26881 號卷第174 至1
    75頁）。益證：被告丁○○原先所辯：當時甲○○交給我是
    一個紙包裝，我不知內中為何物，來電對方是說要耳洞飾4
    個，甲○○對我說是耳飾丸4 顆云云，實屬虛妄。且由被告
    丁○○於警詢中所為前揭供述以及其於偵查暨於本院所為之
    耳洞飾4 個之辯解觀之，亦可見被告丁○○明知來電購買者
    所稱之「上面4 件」係指搖頭丸4 顆，而欲以虛構之「耳洞
    飾4 個」掩飾之，被告丁○○嗣於本院審理時坦承：其當時
    即知甲○○要其送至上址交易之物係搖頭丸等語（見本院卷
    第175 頁背面至第176 頁正面），應始與事實相符。又被告
    丁○○持往上開約定地點欲交付予來電者而為警查獲扣得內
    有4 顆藥錠之藥錠1 包及內含0000000000號行動電話號碼SI
    M 卡1 枚之手機1 支之事實，為被告丁○○始終自承在卷，
    並有搜索扣押筆錄、扣押物品目錄表各1 份在卷可稽（見偵
    字第26881 號卷第85至88頁），而該扣案之4 顆藥錠，經送
    交通部民用航空局航空醫務中心鑑定，經該中心以氣相層析
    質譜儀（GC/MS ）法鑑定，鑑定結果為：「螢光綠色圓形錠
    劑4 粒，淨重0.9280公克，取樣0.0256公克，餘重0.9024公
    克，檢出MDMA（3,4-亞甲基雙氧甲基安非他命）及KETAMINE
    （愷他命）成份，有該中心97年9 月24日航藥鑑字第097497
    2 號鑑定通知書1 紙可憑（見偵字第26 881號卷第164 頁）
    。再被告丁○○為警逮捕後，帶同警員至新莊市○○路531
    巷86號3 樓，經警徵得被告甲○○同意入內搜索，扣得屬被
    告甲○○自承屬其所有之藥錠10包、空分裝袋153 只、其上
    開0000000000號行動電話手機1 支（含SIM 卡1 枚）之事實
    ，為被告甲○○始終自承在卷，並有搜索扣押筆錄、扣押物
    品目錄表各1 份及扣案物品照片在卷可稽（見偵字第26881
    號卷第77至81、91至94頁），而該扣案之10包藥錠，經送內
    政部警政署刑事警察局鑑定，經該局以氣相層析質譜分析法
    、核磁共振分析法鑑定，鑑定結果為：「MDMA10小包，總毛
    重28.57 公克，經檢視共計2 種型態，分別予以編號A1、A2
    。編號A1經檢視均為粉紅色圓形藥錠，外觀型態均相似，隨
    機抽取1 顆磨混鑑定：(1)總淨重21.04 公克，取0.29公克鑑
    定用罄，總餘20.75 公克；(2)檢出二級毒品甲基安非他命，
    純度約0.8%，3,4-亞甲基雙氧安非他命（MDA ），純度約1%
    ，3,4 亞甲基雙氧甲基安非他命（MDMA，俗稱：搖頭丸），
    純度約20% 等成分。編號A2經檢視均為綠色圓形藥錠，外觀
    型態均相似，隨機抽取1 顆磨混鑑定：(1)總淨重5.67公克，
    取0.23公克鑑定用罄，總餘5.44公克；(2)檢出二級毒品3,4
    亞甲基雙氧甲基安非他命（MDMA，俗稱：搖頭丸）成分，純
    度約48% 。」亦有該局97年10月13日航藥鑑字第0970139050
    號鑑定書1 紙可憑（見偵字第26882 號卷第190 至191 頁）
    。被告甲○○於本院亦供承：丁○○被查扣之4 顆MDMA是其
    從其扣案之10包MDMA挑出來之事實（見本院卷第173 頁背面
    ）。綜上，有關事實二所示之警員戊○○假扮買主撥打0000
    000000號行動電話號碼手機，由被告甲○○、丁○○先後接
    聽電話，戊○○向先後接聽電話之被告甲○○、丁○○皆表
    示欲購買搖頭丸4 顆之意願，約定在臺北縣新莊市○○路與
    中和街交岔路口會面，價格共計2000元，被告二人皆知來電
    者係要購買4 顆搖頭丸即MDMA藥錠，即由甲○○從屬其所有
    之10包MDMA藥錠中取出4 顆MDMA藥錠，以原先預備之分裝袋
    之其中1 只包裝後交予被告丁○○持往約定地點交易，俟被
    告丁○○持該1 包4 顆MDMA藥錠抵達新莊市○○路與中和街
    口著手交付時，為佯裝買主之警員當場查獲等事實，亦堪以
    認定。
三、被告甲○○於警詢中已坦承：97年9 月12日被查獲當日之4
    顆搖頭丸，每顆要賣500 元，其搖頭丸進價每顆370 元，賣
    500 元等語（見偵字第26882 號卷第38、42頁）；於偵查中
    供稱：其MDMA是以每顆370 元購買，500 元賣出等語（見偵
    字第26882 號卷第149 頁）；於本院復供稱：之前在警詢中
    是稱進來一顆搖頭丸370 元，賣出500 元，賣給王進宗二顆
    1200元，買進價格是每顆450 元等語（見本院卷第174 頁正
    面）。顯見被告甲○○本件所為前後二次售賣MDMA藥錠之行
    為，其於販賣之初即皆有營利之意圖甚明。又查販賣MDMA藥
    錠屬違法行為，非可公然為之，亦無公定之價格，不論任何
    包裝，均可任意分裝增減分量，而每次買賣之價量，亦可能
    隨時依雙方間之關係深淺、資力、需求量及對行情之認知、
    來源是否充裕、查緝是否嚴緊，購買者被查獲時供述購買對
    象之可能性風險之評估等，異其標準，並機動調整，非可一
    概而論，惟販賣之人從價差或量差中牟利方式雖異，其意圖
    營利之非法販賣行為則一。且參酌MDMA屬物稀價昂之毒品，
    相關交易亦均為政府懸為嚴予取締之犯罪，檢警機關追查甚
    嚴，販賣風險極高，而被告丁○○於偵查中亦供稱：甲○○
    7 月給我搖頭丸時，曾說1 顆市價500 元云云（見偵字第26
    881 號卷第184 頁），則此種價格高昂，販賣風險極高之實
    況，應為屬身為普通常識之成年人且具有施用MDMA經驗知搖
    頭丸市價之被告丁○○所明知。再者，警員戊○○雖曾有撥
    打上揭電話與接聽者聯絡，以使接聽者去除戒心，惟其與被
    告二人從未見面，此由證人戊○○之證述自明，對如此生疏
    之陌生人，苟無利可圖，被告甲○○應無甘冒被查獲法辦遭
    判重刑之危險，答應不知真實身分來電者之購買要求，要被
    告丁○○出面為賣出交付MDMA藥錠行為之理，是被告甲○○
    有從此類交易中牟利之意圖，應屬合理之認定，復應為與被
    告甲○○同住一處且亦有接聽電話知相關交易內容之被告丁○○主觀上所認識者，被告丁○○本於此一認識，不僅轉達
    接聽電話內容予被告甲○○，且願為被告甲○○出面交貨，
    參與販賣之構成要件行為，則應足認：被告丁○○自應對被
    告甲○○要其交付售賣之MDMA藥錠係有營利之意圖，亦有所
    認識，且與被告甲○○間有犯意聯絡及行為分擔。
四、按所謂陷害教唆，係指行為人原不具犯罪之故意，純因司法
    警察之設計教唆，始萌生犯意，進而實施犯罪構成要件之行
    為者而言，因其手段顯然違反憲法對於基本人權之保障，且
    已逾越偵查犯罪之必要程度，對於公共利益之維護並無意義
    ，故否定其因此取得之證據資料有證據能力。至警方對於原
    已具有犯罪故意並已實施犯罪行為之人，以所謂釣魚之偵查
    技巧蒐證，既無礙於行為人基本人權之保障，對於犯罪偵防
    及社會秩序之維護，復有正面之效果，倘其取得證據資料並
    未違背法定程序，自應認其有證據能力（最高法院97年度臺
    上字第1786號判決意旨參照）。查被告甲○○於事實欄一(一)
    所示時地，已曾販賣MDMA藥錠予王建宗，且因王建宗為警查
    獲，提供電話號碼，警員始得以前述方式聯絡進而查獲，再
    佐以被告二人於97年9 月12日接獲警員佯裝買主要求購買MD
    MA藥錠之電話後，並未拒絕，被告甲○○隨即將4 顆MDMA藥
    錠交予被告丁○○出面交易，被告丁○○對此亦未推辭，應
    足見：被告甲○○原即有販賣MDMA之意圖及主觀犯意，被告
    丁○○對此亦有所認知，是本案實與「陷害教唆」之情形不
    符，而係警方對於原已具有犯罪故意並已實施犯罪行為之人
    （含共犯），以所謂釣魚之偵查技巧蒐證，不生取得證據資
    料違法、無證據能力之問題，併此敘明。
五、復按刑法上犯罪之故意，祇須對於犯罪事實有所認識，有意
    使其發生或其發生不違背其本意，仍予以實施為已足，不以
    行為人主觀之認識與客觀事實兩相一致為必要，故行為人主
    觀上欲犯某罪，事實上卻犯他罪時，依刑罰責任論之主觀主
    義思潮，首重行為人之主觀認識，應以行為人主觀犯意為其
    適用原則，必事實上所犯之他罪有利於行為人時，始例外依
    該他罪處斷。我國暫行新刑律第13條第3 項原亦有「犯罪之
    事實與犯人所知有異者，依下列處斷：所犯重於犯人所知或
    相等者，從其所知；所犯輕於犯人所知者，從其所犯」之規
    定。嗣制定現行刑法時，以此為法理所當然，乃未予明定。
    從而行為人主觀上欲犯某罪，但事實上所為係構成要件略有
    不同之他罪，揆之前揭「所犯與犯人所知相等，從其所知」
    之法理，自應適用行為人主觀上所認識之該罪論處（最高法
    院92年度臺上字第1263號判決意旨參照）。查：扣案之MDMA
    藥錠經上揭不同機關檢驗鑑定，其中被告甲○○交予被告丁○○持往交易被查獲扣案之綠色圓形藥錠，經鑑定除有MDMA
    成分外，另含有KETAMINE成分，在被告甲○○上址住處扣得
    之粉紅色圓形藥錠，除有MDMA成分外，另含甲基安非他命、
    3,4-亞甲基雙氧安非他命（MDA ）成分，惟該等藥錠主要成
    分仍為MDMA，其他成分僅係少許，此見前引二鑑定書互相對
    照，並參考刑事警察局對該二種顏色藥錠鑑定所測出之MDMA
    成分比例自明。而由被告二人於警詢時起之供述可證，其二
    人皆認為其等自己使用、轉讓、販賣與本案扣案相同種類之
    藥錠，均係「搖頭丸」，即MDMA，且被告二人並非扣案藥錠
    之製造者，對該等藥錠於製造過程中曾添加何種原料，製造
    過程中產生如何之化學變化，亦難知曉，其二人各對扣案之
    上揭4 顆藥錠及10包藥錠，應僅有是「搖頭丸」（MDMA）之
    認識，而對上開鑑定書所記載之其他少許成分，應無認識，
    依前述「從其所知」之法理，不能認被告二人另犯有販賣其
    他第二級毒品或第三級毒品之犯罪，於此敘明。
六、綜上所述，本件事證明確，被告甲○○前揭販賣第二級毒品
    既、未遂及轉讓第二級毒品犯行，及被告丁○○前揭販賣第
    二級毒品未遂犯行，均洵堪認定。
參、論罪科刑部分：
一、按毒品危害防制條例相關條文業已於98年5 月20日經總統以
    華總一義字第09800125141 號修正公布，於同年月22日施行
    （另法法務部引用同條例第36條：「本條例自公布後6個 月
    施行」之規定，認應於98年11月20日起始施行。惟不論依何
    種見解，於本院本案判決時，該條例修正條文均已施行）。
    被告本案行為後，毒品危害防制條例相關條文修正施行。毒
    品危害防制條例第4 條第2 項條文於本次修正有修正刑度（
    以下以修正前、修正後區分新、舊法），修正後同條第4 條
    第2 項規定：「製造、運輸、販賣第二級毒品者，處無期徒
    刑或7 年以上有期徒刑，得併科新臺幣1 千萬元以下罰金。
    」而修正前同條項規定：「製造、運輸、販賣第二級毒品者
    ，處無期徒刑或7 年以上有期徒刑，得併科新臺幣7 百萬元
    以下罰金。」經比較修正前後關於罰金刑之規定，固以修正
    前法律較有利於被告二人。至於毒品危害防制條例第8 條第
    2 項條文：「轉讓第二級毒品者，處6 月以上5 年以下有期
    徒刑，得併科新臺幣70萬元以下罰金。」於此次修正則未變
    動。但此次修正，毒品危害防制條例第17條亦經修正，修正
    後第17條第2 項規定：「犯第4 條至第8 條之罪於偵查及審
    判中均自白者，減輕其刑。」此為修正前同條例所無之規定
    。查：被告甲○○本案因符合上開新法所定「於偵查及審判
    中均自白」之要件，經比較新舊法結果，因新法第17條第2
    項必減輕之規定及於較重之主刑即無期徒刑及有期徒刑部分
    ，自對被告甲○○較有利（刑法第35條第1 項、第33 條 規
    定參照），是綜合適用修正前後之罪刑及相關規定予以比較
    ，修正後毒品危害防制條例規定顯較修正前規定對被告有利
    ，依刑法第2 條第1 項但書規定，對被告甲○○應整體適用
    修正後毒品危害防制條例規定論處。至於被告丁○○雖於本
    院最後言詞辯論時予以認罪，惟其於偵查中並未有曾自白犯
    罪之情形，依刑法第2 條第1 項前段規定，關於被告丁○○
    自應依修正前毒品危害防制條例第4 條相關規定論處。又犯
    罪遇刑罰法律修正，比較新、舊法律孰為有利於行為人時，
    不能割裂而分別適用有利益之條文，固為實例上之見解，惟
    此針對各個行為人本身而言，不同行為人即屬不同被告之案
    件，無割裂適用之問題，併此敘明。
二、查MDMA為毒品危害防制條例第2 條第2 項第2 款所規定之第
    二級毒品。核被告甲○○所為事實欄一(一)所示之販賣第二級
    毒品既遂之行為，係犯現行毒品危害防制條例第4 條第2項
    之販賣第二級毒品（既遂）罪。被告甲○○就事實欄一(二)(1)
    (2)(3)所示之犯行，均係犯毒品危害防制條例第8 條第2 項之
    轉讓第二級毒品罪。被告甲○○、丁○○所為如事實欄二所
    示之犯行，其二人對該次行為雖已著手販賣第二級毒品之行
    為，惟買主係警員佯裝，並無購買毒品之真意，被告丁○○
    復未交付毒品予警員即被查獲，則被告甲○○該次行為，係
    犯現行毒品危害防制條例第4 條第6 項、第2 項之販賣第二
    級毒品未遂罪；被告丁○○係犯修正前毒品危害防制條例第
    4 條第6 項、第2 項之販賣第二級毒品未遂罪。被告二人對
    事實欄二所示之販賣第二級毒品未遂犯行，有犯意聯絡及行
    為分擔，均為共同正犯。至於被告甲○○於為前揭販賣既遂
    、販賣未遂、轉讓第二級毒品等犯行中所為之意圖販賣而持
    有（針對販賣既遂、販賣未遂）、持有（針對轉讓）第二級
    毒品之低度行為各為高度之販賣既、未遂、轉讓行為所吸收
    ，不另論罪。被告丁○○於為前揭販賣未遂犯行中所為之意
    圖販賣而持有之低度行為為高度之販賣未遂行為所吸收，不
    另論罪。被告甲○○所犯前開一個販賣既遂、一個販賣未遂
    、三個轉讓犯行，犯罪各別，行為可分，應分論併罰。
三、被告丁○○有如事實欄二所示之有期徒刑執行完畢之情形，
    有臺灣高等法院被告前案紀錄表在卷足稽，其於有期徒刑執
    行完畢後5 年內，故意再犯本案有期徒刑以上之販賣第二級
    毒品未遂罪，為累犯，應依刑法第47條第1 項之規定，加重
    其該罪法定刑之有期徒刑及罰金刑部分（無期徒刑部分，依
    法不得加重）。
四、被告二人就事實二所示之販賣犯行，已著手販賣第二級毒品
    之實行而不遂，遂屬未遂犯，依刑法第25條第2 項規定，減
    輕其刑，並就被告丁○○此部分犯罪，先加（不含無期徒刑
    部分）後減之（含無期徒刑部分）。
五、又修正後現行之毒品危害防制條例第17條第2 項規定：「犯
    第4 條至第8 條之罪於偵查及審判中均自白者，減輕其刑。
    」查：被告甲○○對於本案前揭販賣第二級毒品既遂、未遂
    、轉讓第二級毒品犯行，於警詢時起之偵查期間迄本院審判
    止，始終自白坦認不諱，此見前引頁數筆錄自明。被告甲○○就前揭販賣第二級毒品既、未遂各一次之犯行及三次轉讓
    第二級毒品之犯行，均當符合修正後毒品危害防制條例第17
    條第2 項之「犯第4 條、第8 條之罪於偵查及審判中均自白
    」之要件，爰依該條項規定，減輕其各該次犯行之法定刑，
    並就前揭販賣第二級毒品未遂部分，遞減輕之。至於被告丁○○部分，被告丁○○雖最後於本院審理時表示認罪（見本
    院卷第124 頁背面、第174 頁背面、第175 頁背面），惟其
    於檢察官偵訊時始終否認知其出面交付之物為第二級毒品MD
    MA藥錠，而辯稱：以為是耳洞飾云云，而其於警詢中雖有供
    稱：因我迷迷糊糊，我只記得對方要4 顆搖頭丸，地址在幸
    福路與中和街口等語，惟其於同次警詢中又稱：後來甲○○
    叫醒我，給我一個紙包裝，要我送至幸福路與中和街口，我
    不知袋子內是何物云云，而否認有交付第二級毒品之認識及
    犯意（以上見偵字第26881 號卷第29至30、33、146 至147
    、第182 至183 頁、本院卷第80頁背面、第84頁），自應認
    其於偵查中（包含警詢）不曾自白販賣第二級毒品未遂之犯
    罪，不符合上揭「於偵查及審判中均自白」之要件，尚不能
    獲得毒品危害防制條例第17條第2 項減輕其刑規定之寬典。
六、復按刑法第59條規定，犯罪之情狀顯可憫恕，認科以最低度
    刑仍嫌過重者，得酌量減輕其刑。同法第60條復規定：「依
    法律加重或減輕者，仍得依前條之規定酌量減輕其刑。」又
    按刑事審判旨在實現刑罰權之分配的正義，故法院對有罪被
    告之科刑，應符合罪刑相當之原則，使輕重得宜，罰當其罪
    ，以契合社會之法律感情，此所以刑法第57條明定科刑時應
    審酌一切情狀，尤應注意該條所列10款事項以為科刑輕重之
    標準，並於同法第59條賦予法院以裁量權，如認犯罪之情狀
    可憫恕者，得酌量減輕其刑，俾使法院就個案之量刑，能斟
    酌至當。又刑法第59條規定犯罪之情狀可憫恕者，得酌量減
    輕其刑，其所謂「犯罪之情狀」，與同法第57條規定科刑時
    應審酌之一切情狀，並非有截然不同之領域，於裁判上酌減
    其刑時，應就犯罪一切情狀（包括第57條所列舉之10款事項
    ），予以全盤考量，審酌其犯罪有無可憫恕之事由（即有無
    特殊之原因與環境，在客觀上足以引起一般同情，以及宣告
    法定或處斷低度刑，是否猶嫌過重等等），以為判斷。經查
    ：本件被告丁○○所犯之販賣第二級毒品未遂罪部分，其法
    定本刑就自由刑部分為無期徒刑或7 年以上有期徒刑，刑度
    頗重，縱依未遂犯規定減輕其法定刑，若無其他加重事由，
    刑度亦在有期徒刑3 年6 月以上。惟斟酌被告丁○○本件販
    賣第二級毒品犯行固應給予相當之非難，但其本案該次犯行
    涉及MDMA藥錠僅4 顆，且毒品非其所有，而係受被告甲○○
    之託持送，其本人並非毒品之提供者及交易指示者，而其該
    次毒品交易涉及之份量及金額尚少，危害非深，考其僅在受
    託持送毒品，依其本案情節，復考量被告丁○○雖有前述前
    科紀錄，但於本案之前尚無販毒之犯罪紀錄，再者，被告丁○○於偵查及本院準備程序固未坦承犯行，惟於本院勘驗其
    警詢錄音後，亦表示認罪，可見其有悔意，再衡量身為毒品
    出賣者之共犯即被告甲○○就該次犯行有二次減輕事由，若
    逕對被告丁○○本件販賣第二級毒品未遂犯行，論以該罪法
    定本刑於累犯加重後依未遂犯規定減輕其刑之最低度刑即有
    期徒刑3 年7 月以上，尚嫌過重，其該部分犯罪尚有可憫恕
    之處，爰依刑法第59條、第60條之規定，對被告丁○○前揭
    販賣第二級毒品未遂犯罪部分，於依前揭法律規定先加後減
    後，再遞減輕其刑，以使輕重得宜。
七、再按現行毒品危害防制條例第17條第1 項規定：「犯第4 條
    至第8 條、第10條或第11條之罪，供出毒品來源，因而查獲
    其他正犯或共犯者，減輕或免除其刑。」而被告二人本案行
    為時之修正前同條例同一條文（第17條）係規定：「犯第4
    條第1 項至第4 項、第5 條第1 項至第4 項前段、第6 條第
    1 項至第4 項、第7 條第1 項至第4 項、第8 條第1 項至第
    4 項、第10條或第11條第1 項、第2 項之罪，供出毒品來源
    ，因而破獲者，得減輕其刑。」兩相比較，固以新法較寬，
    適用範圍較廣，惟不論係新法或舊法，皆以「供出毒品來源
    ，因而查獲」為要件。所謂「供出毒品來源，因而查獲」，
    係指犯罪行為人供出毒品來源之對向性正犯，或與其具有共
    同正犯、共犯（教唆犯、幫助犯）關係之毒品由來之人的相
    關資料，諸如其前手或共同正犯、共犯之姓名、年籍、住居
    所或其他足資辨別之特徵等項，使調查或偵查犯罪之公務員
    得據以對之發動調查或偵查程序，並因此而確實查獲其人、
    其犯行者，始足該當。雖不以在偵查中供出為限，即審判中
    始供出者亦無不可，但犯罪行為人所自白或指認為毒品由來
    之人，如僅有綽號而難以確定其特徵，或已死亡或通緝等在
    客觀上實已無從使調查或偵查機關人員為有效地調查或偵查
    作為，或並未因此而確實查獲被指認人之犯行者，均與上開
    之規定不侔（最高法院99年度臺上字第2218號判決意旨參照
    ，另參同院99年度臺上字第2521號判決之認定：被告所供述
    之來源，雖然有被移送偵查販賣毒品罪嫌，但最後僅被起訴
    施用毒品罪，即不能認符合「因而查獲」之要件）。查：本
    件被告甲○○於本院準備程序固主張稱：我有向警方供出西
    門町的「阿郎」、三重威尼斯的「華姐」等語，其辯護人亦
    主張：被告甲○○於警詢中有供出MDMA毒品之上手丙○○等
    語（見本院卷第45頁背面）。惟被告甲○○雖於警詢及偵查
    中有供述其MDMA毒品來自丙○○等語（見偵字第26882 號卷
    第40至41、149 、184 頁），但因僅有被告甲○○之供述，
    承辦警察機關並未查獲該丙○○有實際販毒之事證，有臺北
    市政府警察局中山分局98年8 月6 日北市警中分刑字第0983
    3135400 號函在卷可參（見本院卷第60頁），並經證人戊○○於本院結證稱：「我們有聲請搜索票去丙○○住處，但是
    沒有查到任何違禁品。事後沒有繼續具體查，因為我們是負
    責執行，我們能做得到的部分就是搜索，後續是否要監聽或
    偵查，我們的資源或時間都不允許。沒有繼續查是因為我們
    搜索後沒有搜索到任何東西，也不是現行犯，無法帶回警局
    製作筆錄。」等語（見本院卷第124 頁背面至第125 頁背面
    ）。證人戊○○並提出記載警方依法官簽發之搜索票搜索丙○○住處未查獲任何物證之搜索筆錄等資料為證（見本院卷
    第128 至133 頁）。證人丙○○於本院作證時，則依刑事訴
    訟法第181 條規定，拒絕證言（見本院卷第126 頁正面）。
    另卷附之證人丙○○之臺灣高等法院被告前案紀錄表亦記載
    其僅於95年間有違背安全駕駛致交通危險罪之判刑紀錄，而
    無任何有關毒品危害防制條例之案件在偵查或審判中（見本
    院卷第101 頁）。既然僅有被告甲○○單方面供述，無其他
    適合之補強證據，警察機關自難以繼續追查，是並未因被告
    甲○○之供述而確實查獲被指認人（丙○○）之販賣犯行，
    就丙○○部分，自不能認被告甲○○符合上揭「供出毒品來
    源，因而查獲」之要件。又對於被告甲○○所稱之「阿郎」
    、「華姐」，證人戊○○固證實被告甲○○於警詢時期亦有
    指稱此等綽號之人為其上手，惟證人戊○○亦證稱：「阿郎
    」，我們有去搜索，但那是出租套房，他已搬走，沒查到，
    「華姐」部分，是查到己○○等語（見本院卷第125 頁背面
    、第138 頁、第170 頁背面）。而警方雖曾移送己○○涉犯
    毒品危害防制條例第4 條第2 項之販賣第二級毒品罪嫌，然
    檢察官並未起訴警方移送之己○○涉嫌販賣第二級毒品予某
    姓名不詳年籍女子之移送事實，反以其此部分罪嫌不足而為
    不起訴處分，僅起訴己○○持有第二級毒品（MDMA藥錠5 顆
    ），亦有臺灣板橋地方法院檢察署檢察官98年度偵字第1357
    5 號聲請簡易處刑書、98年度偵字第3976號不起訴書、己○○之臺灣高等法院被告前案紀錄表各1 份在卷可查。就「阿
    郎」、「華姐」部分，本案亦難認有因被告甲○○之供述查
    獲其毒品之來源，因而查獲其他正犯或共犯之情形。被告甲○○及其辯護人主張本案有修正後毒品危害防制條例第17條
    第1 項規定之適用，尚有誤會。
八、爰審酌被告甲○○於本案發生前無何科刑紀錄，被告丁○○
    前則僅有前述之科刑紀錄，素行非惡，惟被告甲○○本件之
    販賣及轉讓MDMA藥錠暨被告丁○○販賣MDMA藥錠犯罪所生之
    危害頗大，其中販賣犯行之動機係出於取利，並斟酌被告甲○○各次販賣或轉讓MDMA藥錠之數量及價金，而被告丁○○
    與被告甲○○共同販賣未遂部分，毒品係被告甲○○者，被
    告丁○○則為接聽電話及持送者，二人罪責有異，又被告甲○○本案犯行雖較多，且責任較重，但其始終坦承犯行，態
    度較佳，以及被告丁○○於本院審理時亦坦承犯罪之態度等
    一切情狀，各量處如主文所示之宣告刑，並定被告甲○○之
    應執行刑。
九、事實欄一(一)所示被告甲○○販賣第二級毒品既遂犯行所得之
    2200元，雖未扣案，惟屬其該次販賣犯罪所得之現金（如附
    表編號一），已屬被告甲○○所有，且屬其該次販賣犯罪所
    得之財物，應依毒品危害防制條例第19條第1 項之規定，宣
    告沒收，如全部或一部不能沒收時，以其財產抵償之。扣案
    之如附表編號二所示之內含0000000000號碼SIM 卡之行動電
    話手機1 支係屬被告甲○○所有，且係供其與王慶宗聯絡買
    賣毒品之用，為被告甲○○供述明確，依毒品危害防制條例
    第19條第1 項規定，於其該次販賣毒品犯罪項下，宣告沒收
    。如附表編號三所示之扣案之MDMA藥錠4 顆，驗餘淨重0.90
    24公克，屬第二級毒品，且係被告二人所為如事實欄二所示
    之共同販賣第二級毒品未遂之毒品，依毒品危害防制條例第
    18條第1 項前段規定，不問屬何人所有，於該二人該次共同
    犯罪項下宣告沒收銷燬之（該等藥錠之其餘成分因已與所含
    主要成分MDMA離以分離，即一併處理）。扣案之如附表編號
    四所示之MDMA藥錠10包，驗餘共計淨重26.19 公克，屬第二
    級毒品，且係被告甲○○持有中為警查獲，而被告甲○○亦
    自承其交予被告丁○○持以交易之上開4 顆MDMA藥錠，即是
    從該10包中取出，顯見該10包MDMA藥錠係被告甲○○意圖販
    賣而持有之毒品（其於本院供稱：同時也要自己用云云，不
    影響其持有兼有販賣之意圖），且與其與被告丁○○共同所
    為如事實欄二所示之販賣未遂犯行有關連性，爰依毒品危害
    防制條例第18條第1 項前段規定，不問屬何人所有，於其等
    該次犯罪項下宣告沒收銷燬之（該等藥錠之其餘成分因已與
    所含主要成分MDMA離以分離，即一併處理）。至於前述鑑定
    時耗損之少許MDMA等成分，因已滅失，自不得再宣告沒收銷
    燬。扣案之如附表編號五所示之用以盛裝上揭4 顆MDMA藥錠
    之分裝袋1 只、包裝上揭10包MDMA藥錠之分裝袋10只、以及
    如附表編號六所示之分裝袋153 只，均屬共犯即被告甲○○
    所有，此見其供述自明，其中前二者與被告二人所為如事實
    欄二所示之犯罪有關連性，固甚明顯，而扣案之如附表編號
    六所示之空分裝袋153 只，係被告甲○○預備供分裝扣案之
    MDMA藥錠之用，為其於本院供述明確（見本院卷第173 頁背
    面），而上述用以盛裝4 顆MDMA藥錠之分裝袋1 只，應亦係
    其從此等空包裝中取出1 只使用者（即原有154 只空包裝袋
    ），是該153 只空分裝裝與被告二人所為如事實欄二所示之
    犯罪有關連性，且係供該犯罪預備之物，依刑法第38條第1
    項第2 款規定宣告沒收（毒品危害防制條例第19條第1 項規
    定不及犯罪預備之物）。扣案之如附表編號七所示內含0000
    000000號碼SIM 卡之行動電話手機1 支，係屬被告丁○○所
    有，且供被告二人與佯裝買主之警員戊○○為如事實欄二所
    示之交易之用，為被告二人供述在卷，亦依毒品危害防制條
    例第19條第1 項規定，宣告沒收。又就上開行動電話SIM 卡
    部分，按行動電話服務須以晶片卡（即SIM 卡）為使用介面
    ，因此我國電信公司於出租行動電話門號予消費者使用時，
    即同時附帶提供晶片卡給消費者作為門號使用之介面，故電
    信公司接受消費者申辦門號並將該門號開通上線時，該晶片
    卡之所有權是否移轉於消費者，抑或仍保留於電信公司，端
    視其簽訂之服務契約內容如何約定（最高法院96年度臺上字
    第5046號、96年度臺非字第61號判決意旨參照），查依上開
    SIM 卡之行動電話業者之定型化契約，該等行動電話所使用
    之SIM 卡，均應屬使用者（即各該被告）所有，為本院職務
    上已知之事實，亦應宣告沒收，附此敘明。
十、末按刑分主刑及從刑，主刑如不成立，從刑即失其附麗；沒
    收為從刑之一種，自應附隨於主刑存在，故毒品危害防制條
    例第18條第1 項所謂「查獲」之第一、二級毒品，係指經有
    罪判決書事實欄認定與被告犯罪事實有關之毒品而言（最高
    法院94年度臺上字第5984號判決意旨參照）。又從刑係附隨
    於主刑之處遇，倘無主刑，即無從刑。被訴之事實，倘經判
    決部分有罪，部分無罪，其與無罪部分相關之扣案物品，縱
    屬違禁物，祇能在該無罪部分判決確定後，由檢察官單獨聲
    請宣告沒收，或因其他罪嫌依法另行起訴，同時請求法院一
    併處理，仍無在有罪部分主刑項下，併予宣告沒收之餘地（
    最高法院97年度臺上字第4391號、98年度臺上字第654 號判
    決意旨參照）。查：警方於被告二人上揭住處另查扣有K 他
    命5 包、K 他命47小罐、耐妥眠58包、分裝罐62個、帳單1
    張、買家聯絡簿6 張、電子磅秤1 台，其中K 他命、耐妥眠
    部分，核與本案事實欄一、二所示之販賣、轉讓MDMA犯罪顯
    無關連性，而分裝罐62個、電子磅秤1 台，係供秤K 他命之
    用，為被告甲○○於本院供述在卷（見本院卷第173 頁背面
    ），另所謂帳單1 張、買家聯絡簿6 張，觀其內容，亦與本
    案之犯罪事實無關聯性（見偵字第26882 號卷第73至74頁）
    ，均尚無於本案判決宣告沒收之餘地。至於經警於王建宗施
    用毒品案件扣得之被告販賣予王建宗而於王建宗持有中查獲
    扣案之MDMA藥錠，業經被告甲○○出售交付予王建宗，且已
    在王建宗施用毒品案件處理並經執行銷燬，本院判決不再宣
    告沒收銷燬，於此敘明（經查業經臺灣桃園地方法院裁定沒
    收銷燬，並經檢察官發執行處分命令，執行銷燬，自亦不能
    再宣告沒收銷燬）。
據上論斷，應依刑事訴訟法第299 條第1 項前段，現行毒品危害
防制條例第4 條第2 項、第6 項、第8 條第2 項、第17條第2 項
、第18條第1 項前段、第19條第1 項，98年5 月22日修正施行前
之毒品危害防制條例第4 條第2 項、第6 項，刑法第11條、第2
條第1 項、第28條、25條第2 項、第47條第1 項、第59條、第60
條、第38條第1 項第2 款、第51條第5 款，判決如主文。
本案經檢察官陳怡親到庭執行職務。
中    華    民    國    99    年    7     月    16    日
                  刑事第一庭    審判長法  官  王復生
                                      法  官  連雅婷
                                      法  官  陳世旻
上列正本證明與原本無異。
如不服本判決，應於判決送達後10日內敘明上訴理由，向本院提
出上訴狀 (應附繕本) ，上訴於臺灣高等法院。其未敘述上訴理
由者，應於上訴期間屆滿後20日內向本院補提理由書「切勿逕送
上級法院」。
                                      書記官  張惠芳
中    華    民    國    99    年    8     月    6     日
附錄本案論罪科刑法條全文：
現行毒品危害防制條例第4條：
製造、運輸、販賣第一級毒品者，處死刑或無期徒刑；處無期徒
刑者，得併科新臺幣 2 千萬元以下罰金。
製造、運輸、販賣第二級毒品者，處無期徒刑或 7 年以上有期
徒刑，得併科新臺幣 1 千萬元以下罰金。
製造、運輸、販賣第三級毒品者，處 5 年以上有期徒刑，得併
科新臺幣 7 百萬元以下罰金。
製造、運輸、販賣第四級毒品者，處 3 年以上 10 年以下有期
徒刑，得併科新臺幣 3 百萬元以下罰金。
製造、運輸、販賣專供製造或施用毒品之器具者，處 1 年以上
7 年以下有期徒刑，得併科新臺幣 1 百萬元以下罰金。
前五項之未遂犯罰之。
98年5 月22日修正施行前毒品危害防制條例第4 條：
製造、運輸、販賣第一級毒品者，處死刑或無期徒刑；處無期徒
刑者，得併科新臺幣1千萬元以下罰金。
製造、運輸、販賣第二級毒品者，處無期徒刑或7年以上有期徒
刑，得併科新臺幣7百萬元以下罰金。
製造、運輸、販賣第三級毒品者，處5年以上有期徒刑，得併科
新臺幣5百萬元以下罰金。
製造、運輸、販賣第四級毒品者，處3年以上10年以下有期徒刑
，得併科新臺幣3百萬元以下罰金。
製造、運輸、販賣專供製造或施用毒品之器具者，處1年以上7
年以下有期徒刑，得併科新臺幣1百萬元以下罰金。
前五項之未遂犯罰之。
毒品危害防制條例第8條
轉讓第一級毒品者，處 1 年以上 7 年以下有期徒刑，得併科新
臺幣 1 百萬元以下罰金。
轉讓第二級毒品者，處 6 月以上 5 年以下有期徒刑，得併科新
臺幣 70 萬元以下罰金。
轉讓第三級毒品者，處 3 年以下有期徒刑，得併科新臺幣 30
萬元以下罰金。
轉讓第四級毒品者，處 1 年以下有期徒刑，得併科新臺幣 10
萬元以下罰金。
前四項之未遂犯罰之。
轉讓毒品達一定數量者，加重其刑至二分之一，其標準由行政院
定之。
附表：
┌──┬───────────────────┬───────────┐
│編號│品名及金額或數量                      │扣案與否              │
├──┼───────────────────┼───────────┤
│一  │事實欄一(一)所示之被告甲○○販賣第二級毒│未扣案                │
│    │品所得之新臺幣貳仟貳佰元。            │                      │
├──┼───────────────────┼───────────┤
│二  │內含0000000000號碼SIM卡之行動電話手機 │扣案                  │
│    │壹支（含SIM卡壹枚）                   │                      │
├──┼───────────────────┼───────────┤
│三  │扣案之主要含第二級毒品MDMA成分之綠色圓│扣案                  │
│    │形藥錠4 顆（驗餘淨重為零點玖零貳肆公克│                      │
│    │）                                    │                      │
├──┼───────────────────┼───────────┤
│四  │扣案之主要含第二級毒品MDMA成分之粉紅色│扣案                  │
│    │圓形藥錠驗餘淨重為貳拾點柒伍公克、綠色│                      │
│    │圓形藥錠驗餘淨重伍點肆肆公克。共驗餘淨│                      │
│    │重貳拾陸點壹玖公克                    │                      │
├──┼───────────────────┼───────────┤
│五  │分裝袋壹只及拾只，共計拾壹只          │扣案                  │
│    │                                      │                      │
├──┼───────────────────┼───────────┤
│六  │空分裝袋壹佰伍拾參只                  │扣案                  │
│    │                                      │                      │
├──┼───────────────────┼───────────┤
│七  │內含0000000000號碼SIM卡之行動電話手機 │扣案                  │
│    │壹支（含SIM卡壹枚）                   │                      │
└──┴───────────────────┴───────────┘

司法院資訊處製作；財團法人民間司法改革基金會備份。
